Inventaris van het archief van de Hoofdadministratie van het Kroondomein, (1822) 1823-1972 (1974)
Nationaal Archief, Den Haag
- Stukken betreffende afzonderlijke onderwerpen, B
  - Domeinbeheer, B.2
    - Exploitatie van goederen en tiendrechten, B.2.3
      - Verpachting van tienden, B.2.3.3
        - Periode na 1830, B.2.3.3.2
          - Vóór 1972 opgeheven zelfstandige rentambten, B.2.3.3.2.7
            - Rentambt Winterswijk, B.2.3.3.2.7.3
              - Periode tot inwerkingtreding Tiendwet 1907, B.2.3.3.2.7.3.1
                - Stukken betreffende een onderzoek naar de herkomst van tienden onder Doetinchem., 1888 - 1916; 2784; omslag
                - Nota inzake de tiendzaak tegen Boekhorst betreffende perceel gemeente Gendringe, sectie D nr. 1157., 1890; 2785; stuk
                - Stukken betreffende een door F. Domela Nieuwenhuis gehouden voordracht over het tiendrecht op een vergadering van de Sociaal-Democratische Bond te Drempt., 1894; 2786; omslag
                Heeft tevens betrekking op het rentambt Arnhem.
                - Stukken betreffende de afhandeling van de kwestie inzake erkenning door het Bestuur van de Armenkorf van het tiendrecht ten laste van het perceel Gendringen, sectie D nr. 1205., 1894 - 1895; 2787; omslag
                - Stukken betreffende afkoopbaarstelling van tienden onder Etten en IJsselhunten., 1895; 2788; omslag
                - Stukken betreffende behandeling van de kwesties met wed. J. Nieuwenhuis, Te Poel, Fenkink en Brugman, betreffende de vaststelling van grenzen van tiendblokken., 1895; 2789; omslag
                - Verslag betreffende de kwestie met J. te Boekhorst te Zeddam inzake vermissing van tiendgarven., 1895; 2790; omslag
                Bevat kaart.
                - Stukken betreffende tiendontduiking onder Wijnbergen., 1895 - 1896; 2791; omslag
                - Stukken betreffende afkoopbaarheid van tienden onder Gendringen en Etten., 1897 - 1898; 2792; omslag
                - Stukken betreffende de eigen invordering van tienden onder Drempt, Hummelo, Keppel en Steenderen., 1899 - 1901; 2793; omslag
                - Stukken betreffende de mogelijkheid tot afkoop van de tienden onder Hummelo en Keppel., 1904 - 1907; 2794; omslag
                - Stukken betreffende de uitoefening van het aan het Kroondomein en jhr. Van Schuijlenburch gezamenlijk toebehorende tiendrecht op gronden onder Keppel., 1905; 2795; omslag
                - Staten houdende omschrijving van de percelen van diverse tienden onder Gendringen zoals die voorkomen in de tiendrollen d.d. 12 juli 1720, 3 maart 1740, 12 juli 1712, 17 juli 1717, alsmede de kadastrale aanduiding., ca. 1920 - 1940; 2796; omslag
                - Kadastraal extract houdende opgave van het soort eigendom, oppervlakte en de eigenaar., z.d.; 2797; omslag
                Betreft de gemeente Gendringen.
                - Nota's van diverse berekeningen van afkoopprijzen van tiendblokken, alsmede van de opbrengsten van eigen invordering., z.d.; 2798; omslag
                - Register op tiendkaarten., z.d.; 2799; katern
                - Staten aangevende per leggernummer de eigenaar, de naam van het perceel, ligging, belendingen, alsmede de kadastrale gegevens (oppervlakte, sectie, nummer)., z.d.; 2800; omslag
                Betreft tienden onder de gemeente Gendringen.
                - Staten houdende opgave van de aan het Kroondomein tiendplichtige gronden., z.d.; 2801-2802; 2 stukken
                - Gronden gelegen onder Bergh, Gendringen, Etten, Ambt Doetinchem en Didam, z.d., 2801
                - Gronden gelegen onder de gemeente Didam, z.d., 2802
              - Uitvoering van de Tiendwet 1907, B.2.3.3.2.7.3.2
                - Stukken betreffende uit te keren schadeloosstelling en te heffen tiendrenten, bedoeld in artikel 68 van de Tiendwet 1907, inzake het vervallen tiendrecht., 1907 - 1916; 2803-2832; 3 pakken en 27 omslagen
                - Percelen gelegen onder de kadastrale gemeente Steenderen, in het tiendblok de Aalsteder onder Steenderen, 1907 - 1912, 2803
                - Het tiendblok van ouds genaamd Kappersgarftiend, zich uitstrekkende over het buurschap Heurne onder Aalten en het tiendrecht van ouds genaamd 5/6 van de Kappersgarftiende, zich uitstrekkende over de buurtschappen Heurne en Aalten, 1909 - 1913, 2804; pak
                - Het tiendrecht van ouds bekend onder de namen de Groote Eibergsche tiend en de Kleine Eibergsche tiend zich uitstrekkende over de kadastrale gemeente Eibergen, 1909 - 1913, 2805
                - Het tiendrecht zich uitstrekkende over de kadastrale gemeente Beltrum en voor een klein deel over Borculo en Groenlo, 1909 - 1913, 2806; pak
                - De Bielhemer of Praester Tiend over percelen gelegen onder de kadastrale gemeente Keppel, burgerlijke gemeente Hummelo en Keppel, 1909 - 1914, 2807
                - De Pastorietiend, gelegen onder de kadastrale gemeente Keppel (burgerlijke gemeente Hummelo en Keppel) en onder Steenderen, 1909 - 1914, 2808
                - Het tiendblok de Mullink, gelegen onder de kadastrale gemeente Hummelo en Keppel, 1909 - 1914, 2809
                - Het tiendrecht van ouds bekend onder de namen van De Vijf Molders gezaai in de Noordijks Lanksland, de halve Needsche of Wolbrinksche Tiend en de Anderhalve Needsche of Wolfbrinksche Tiend, 1909 - 1914, 2810
                - Percelen gelegen onder Beek, gemeente Berg in het tiendblok de Kerkenkloot, 1909 - 1914, 2811
                - De Burensche Tiend onder Hummelo, Keppel en Doetinchem, 1909 - 1916, 2812; pak
                - Het tiendrecht de Kromhegger onder Angelo en het tiendrecht genaamd Geniusmate onder Bahr en Lathum, 1910 - 1912, 2813
                - Percelen gelegen in de gemeente Bergh, in het tiendblok De Walschen Tiend onder Zeddam, 1910 - 1912, 2814
                - Percelen gelegen onder de gemeente Zeddam, in het tiendblok de Oude en Nieuwe Tiend, 1910 - 1912, 2815
                - Percelen gelegen onder kadastrale gemeente Steenderen, in het tiendblok de Hietkaler onder Steenderen, 1910 - 1912, 2816
                - Percelen gelegen onder Ambt Doetinchem, in het tiendblok de Tiend van de Boemerstede, 1912, 2817
                - Percelen gelegen onder de buurschap Gaanderen, gemeente Doetinchem, in het tiendblok de Tiend van Duisterkamp, Huijgenstede of Kempers, 1912, 2818
                - Kapperbloedstiende, 5/6 van de Kapperbloedstiende, gaande uit zeven boerenhuizen in de buurtschap Heurne onder Aalten, 1912 - 1913, 2819
                - De Azewijnerdamsche Tiend over percelen gelegen onder de buurschap Azewijn, kadastrale gemeente Zeddam, burgerlijke gemeente Berg, 1912 - 1914, 2820
                - De Tiend van Croetsgoed of het Tiendblok Croetsgoed met Stevenbongerstede onder Ambt Doetinchem, 1912 - 1914, 2821
                - De Tiend van Elshof en 't goed van Heuvink, gelegen onder Gaanderen, in Ambt Doetinchem, 1912 - 1914, 2822
                - De Tiend van Hulstede en Holmerslag, gelegen onder Gaanderen in Ambt Doetinchem, 1912 - 1914, 2823
                - De Tiend van 't Arteler met Saxgoed, gelegen onder Gaanderen in Ambt Doetinchem, 1912 - 1914, 2824
                - De Tiend van 't goed ter Hekke, gelegen onder Gaanderen in Ambt Doetinchem, 1912 - 1914, 2825
                - De Tiend van Veldkamp, Mullink en de Pierik, gelegen onder Gaanderen in Ambt Doetinchem, 1912 - 1914, 2826
                - De Garf- en smalle Tiend van het land in 't Klooster Bezirk of het Tiendblok Lage Wandhorst onder Ambt Doetinchem, 1912 - 1915, 2827
                - De Tiend uit het goed Heuthorst, grof en smal onder Ambt Doetinchem, 1912 - 1915, 2828
                - De Tiend uit het goed Ter Beuk onder Gaanderen in Ambt Doetinchem, 1912 - 1915, 2829
                - De Pastoorstiend onder Stand en Ambt Doetinchem, 1913 - 1914, 2830
                - De Stokkummerbroektiend onder Bergh ('s Heerenberg), 1913 - 1914, 2831
                - Laarbroeker Tiend onder Zeddam, 1913 - 1916, 2832
                - Stukken betreffende aangifte ingevolge art. 29 van de Tiendwet 1907 van door het in werking treden van deze wet vervallen tiendrechten of van onverdeelde aandelen daarin., 1908 - 1911; 2833-2834; 1 omslag en 1 stuk
                - Correspondentie met de rentmeester en de tiendcommissies te Zutphen en te Arnhem inzake aangifte van tienden, 1908 - 1911, 2833
                - Aangifte ingevolge artikel 29 van de Tiendwet 1907 (Stb. 222) van tiendrechten onder Barneveld, ca. 1909, 2834; stuk
                - Stukken betreffende de afkoop van tienden ingevolge art. 83 en 84 van de Tiendwet 1907., 1908 - 1909, 1913; 2835; omslag
                - Ingekomen brief van de rentmeester waarbij deze de administrateur een afschrift van de akte van afkoop van tiendrecht als bedoeld bij art. 83 van de Tiendwet 1907 doet toekomen, alsmede taxatielijsten van tienden onder Hummelo, Keppel, Gaanderen, Uhlenpas, Aalten, Steenderen en Eibergen., 1909; 2836; pak
                - Memories van bezwaar betreffende diverse tienden, naar aanleiding van de afkoop van tiendrecht ingevolge de Tiendwet 1907 (Stb. 222)., 1909 - 1913; 2837-2848; 1 pak, 9 omslagen en 2 stukken
                - Memories van bezwaar betreffende tienden gelegen onder de gemeenten Ambt Doetinchem en Gaanderen.1909 - 1912, 2837-2847
                - De tiend Croetsgoed met Steven Bongerstede onder Ambt Doetinchem, 1909, 2837; stuk
                - De tiend Hulstede Holmerslag onder Gaanderen, 1909, 2838
                - De tiend 't Arteler uit Saxgoed onder Gaanderen, 1909, 2839; stuk
                - De tiend Boemerstede onder Gaanderen, met memorie van antwoord, 1909 - 1911, 2840
                - De tiend Duisterkamp onder Gaanderen, met memorie van antwoord en uittreksel van de kadastrale legger, 1909 - 1911, 2841
                - De tiend uit 't goed Heuthorst onder Gaanderen, met memories van antwoord, 1909 - 1911, 2842
                - De tiend uit 't Goed ter Beuk onder Gaanderen, met memories van antwoord, 1909 - 1911, 2843
                - De tiend uit 't Goed ter Hekke onder Gaanderen, met een memorie van antwoord, 1909 - 1911, 2844
                - De tiend van Elshof en 't goed Heuvink onder Gaanderen, met een memorie van antwoord, 1909 - 1911, 2845
                - De tiend van Veldkamp, Mullink en de Pierik onder Gaanderen, met memories van antwoord, 1909 - 1911, 2846
                - De garf en smalle tiend van 't Klooster Beuk onder Gaanderen, met een memorie van antwoord en schrijven aan de tiendcommissie te Arnhem, 1909 - 1912, 2847
                - Memories van bezwaar betreffende diverse tienden, met memories van antwoord, begeleidend schrijven en retroacta, 1909 - 1913, 2848; pak
                Retroacta: tiendrollen van de gemeenten Drempt en Keppel (1892 - 1893), Doesburg en Drempt (1892 - 1893), Hummelo (z.d.) en Keppel (z.d.).
                - Brief van mr. J. Plantenga met het verzoek het bedrag van de jaarlijkse zuivere tiendopbrengst van enkele percelen onder Nijbroek, toebehorende aan ds. B.P. Plantenga uit te betalen., 1912; 2849; stuk
                - Stukken betreffende uit te keren schadeloosstelling en te heffen tiendrenten, bedoeld in artikel 68 van de Tiendwet 1907, inzake het vervallen tiendrecht., 1913 - 1915; 2850-2851; 2 omslagen
                - Het tiendrecht over percelen gelegen te Azewijn (kadastrale gemeente Zeddam, burgerlijke gemeente Berg), genaamd: Tiend op de Holtmars, 1913 - 1915, 2850
                - De Vinkwijkerbroektiend onder Zeddam, 1914 - 1915, 2851
                - Correspondentie met de tiendcommissie te Zutphen inzake het verzoek van Stevens te Beltrum om teruggave van de door het Kroondomein ontvangen schadeloosstelling van de percelen Beltrum, sectie E nrs. 2038, 2345, 1918, 1919 en 1946., 1914; 2852; omslag
            - Rentambt Zaltbommel, B.2.3.3.2.7.4
              - Periode tot inwerkingtreding Tiendwet 1907, B.2.3.3.2.7.4.1
                - Ingekomen brief van de ontvanger der Domeinen betreffende het beheer van zijn kantoor., 1830; 2853; stuk
                - Taxatielijsten van te verpachten tienden., 1831 - 1833; 2854; omslag
                - Processen-verbaal van verpachtingen van tienden, afschriften., 1831 - 1849; 2855-2858; 1 katern en 3 omslagen
                - Tienden onder Hedel, 1831, 1842, 2855
                - Tienden onder Heerewaarden, 1831, 1842, 2856
                - Tienden onder Zaltbommel, Gameren en Nieuwaal, 1831, 1842, 2857
                - Tienden onder Zaltbommel, Gameren, Nieuwaal en Hedel, 1849, 2858; katern
                - Rekening en verantwoording van de 10%-gelden tot dekking van de kosten van verpachtingen van tienden., 1831 - 1835, 1837 - 1884; 2859; omslag
                - Staat houdende een vergelijkende opgave van opbrengsten van tienden over de jaren 1830 - 1832., 1833; 2860; stuk
                - Staten houdende opgaven van de ontvangsten over de dienstjaren 1831 - 1832 en 1834 - 1836., 1833 - 1834; 2861; omslag
                - Staten houdende ontvangsten en uitgaven van de verpachtingen van tienden in de jaren 1834 en 1836., 1835, 1837; 2862; omslag
                - Stukken betreffende afkoop van een aan de stad Zaltbommel verschuldigde tijns ten laste van de tienden onder het rentambt., 1836 - 1845; 2863; omslag
                - Stukken betreffende de heffing door het polderbestuur van Hedel ten laste van de tienden onder Hedel ten behoeve van de aflossing van de lening op de oude verponding., 1839 - 1840; 2864; omslag
                - Stukken betreffende de vervaardiging van tiendrollen., 1843 - 1859; 2865; omslag
                - Stukken betreffende wijzigingen in de voorwaarden voor verpachtingen van tienden., 1844; 2866; omslag
                - Stukken betreffende afkopen van tiendrechten., 1845 - 1899; 2867-2876; 10 omslagen
                - De grove tiend, gemeente Otterlo, leggernr. 1827a/40; De smalle of krijtende tiend, gemeente Otterlo, leggernr. 1827b/40; Reemst, leggernr. 1816/25 en Groot Busbroek, leggernr. 1795/4, 1845 - 1848, 2867
                - De helft van de grove tiend, leggernr. 1927/25; de helft van de grove tiend op het eiland De Voorn, leggernr. 1928/26; de helft van de grove tiend op de Bergen, leggernr. 1929/27; de helft van de koorntiend van het Oude Fort St.Andries, leggernr. 1930/28; de helft van de koorntiend van het Nieuwe Fort St.Andries, leggernr. 1931/29; De Hootkampen, leggernr. 1922/8, 1845 - 1846, 1848, 2868
                - De zaad, vlas- en tabakstienden, leggernr. 1924/10, 1849, 1853 - 1855, 2869
                - Den Westenakker, leggernr. 1916/2; Het Kleinbroek, leggernr. 1917/3; Het Grootbroek, leggernr. 1918/4; De Heuvels en Wortels, leggernr. 1919/5; De Winkels van Bulken, leggernr. 1920/6; De Autelsche, leggernr. 1921/7; In het Zand, leggernr. 1923/9; De Springtiend, leggernr. 1925/11 en de krijtende tiend, leggernr. 1926/12, 1853, 2870
                - De grove en smalle Springtiend, leggernr. 1904/15, 1863, 2871
                - De tiend, leggernr. 1903/1, rustende op t.b.v. de Staatsspoorweg Zaltbommel-Culemborg onteigende gronden, 1863 - 1865, 1868 - 1869, 2872
                - De tienden, leggernrs. 1906/17, 1908/19, 1909/20, rustende op t.b.v. de aanleg van de Staatsspoorweg Zaltbommel-Hedel onteigende gronden, 1866 - 1870, 2873
                - De tienden, leggernrs. 1910/21 en 1914/13, rustende op t.b.v. de verruiming van de rivier de Waal onteigende gronden, 1866, 1868 - 1870, 2874
                - De Ettensche Paderbornsche koorntiend, leggernr. 1914/13, 1874 - 1875, 2875
                - De grove en smalle Waluwen, Zwennen, Hoeven en breede Plak, leggernr. 1905/16; De grove tiend De Schummink, Oenzelszand en Kokskampen, leggernr. 1909/20; De grove tiend de Koeweide, Zandklomp en Voetakker, leggernr. 1910/21; De grove tiend de Spellewert, leggernr. 1911/22; De Toepad, Burgwal en Stelt, leggernr. 1906/17; De grove Keteltiend, leggernr. 1907/18; De grove tiend de Kom, Repen en Bruchemsche Vergt, leggernr. 1908/19; De grove tiend de Feiningen, leggernr. 1912/23; De grove koorntiend de Vergt, leggernr. 1913/24, 1898 - 1899, 2876
                - Stukken betreffende tiendweigeringen in het rentambt., 1846 - 1848; 2877; pak
                - Ingekomen brief van de rentmeester betreffende het voorkomen van tienden in het rentambt waarvan de Koning slechts gedeeltelijk eigenaar is., 1847; 2878; stuk
                - Inventaris van het archief van het rentambt., 1847; 2879; katern
                - Stukken betreffende achterstanden in de betaling van tiendpachten., 1847, 1859; 2880; omslag
                - Staten houdende per gewas en per oppervlak gespecificeerde opgaven van de geschatte opbrengsten van te verpachten tienden., 1850 - 1884; 2881-2886; 5 omslagen en 1 stuk
                - Tienden onder Hedel, 1850 - 1853, 2881
                - Tienden onder Gameren, 1850 - 1867, 2882
                - Tienden onder Nieuwaal, 1850 - 1867, 2883
                - Tienden onder Zaltbommel, 1850 - 1868, 2884
                - Tienden onder Gameren en Nieuwaal, 1868, 2885; stuk
                - Tienden onder Zaltbommel, Gameren en Nieuwaal, 1869 - 1884, 2886
                - Stukken betreffende het geschil tussen L.A. Sassen te 's-Hertogenbosch en J. van 't Zant te Hedel inzake het novaal tiendrecht in het door de eerstgenoemde van het Kroondomein af- en aangekochte tiendblok De Hootkampen nr. 1922/8 onder Hedel., 1858 - 1860, 1867; 2887; omslag
                - Stukken betreffende het geschil tussen de erven L.A. Sassen en A. Hoeflake te Ammerzoden inzake de tiendplichtigheid van het perceel Het Hazenbosch in de door eerstgenoemde af- en aangekochte zaad- vlas- en tabakstiend nr. 1924/10 onder Hedel., 1866 - 1867; 2888; omslag
              - Uitvoering van de Tiendwet 1907, B.2.3.3.2.7.4.2
                - Stukken betreffende uit te keren schadeloosstelling en te heffen tiendrenten, bedoeld in artikel 68 van de Tiendwet 1907, inzake het vervallen tiendrecht., 1909 - 1912; 2889-2891; 1 pak en 2 omslagen
                - Eltensche en Paderbornsche korentiend onder Nieuwaal, 1909 - 1911, 2889
                - De koorntiend genaamd de Uiterwaardtiend onder Zaltbommel, 1910 - 1911, 2890; pak
                - De koorntiend genaamd de Uiterwaardtiend onder Zalt-Bommel, 1910 - 1912, 2891
                - Brief aan de rentmeesters van Zaltbommel en Leiden inzake de opheffing van hun rentambten per 1 januari 1913, aangezien de schadeloosstelling van alle vervallen tiendrechten zijn uitbetaald., 1912; 2892; stuk
                Tevens rentambt Leiden.
            - Rentambt Zierikzee, B.2.3.3.2.7.5
              - Periode tot inwerkingtreding Tiendwet 1907, B.2.3.3.2.7.5.1
                - Kohiers van tienden gelegen in het ressort Zierikzee, opgemaakt in 1806 door gecommitteerden uit het Departementaal Bestuur van Zeeland toebedeeld krijgt, afschriften en met begeleidend schrijven van de ontvanger der Domeinen., 1830; 2893; pak
                - Rekening en verantwoording van de 10%-gelden tot dekking van de kosten van verpachtingen van tienden., 1830 - 1884; 2894; pak
                - Diverse staten inzake ontvangsten en uitgaven van het kantoor Zierikzee over de jaren 1831 - 1836., 1831 - 1837; 2895; omslag
                - Staat houdende een vergelijkende opgave van de opbrengsten en lasten van tienden over de jaren 1830 - 1832., 1833; 2896; stuk
                - Stukken betreffende wijzigingen in de voorwaarden van verpachtingen van tienden., 1844, 1855; 2897; omslag
                - Stukken betreffende de teruggave van tiendpacht wegens het mislukken van de aardappeloogst., 1845 - 1846; 2898; omslag
                - Proces-verbaal van verpachtingen van tienden, afschrift., 1851; 2899; stuk
                - Stukken betreffende de kartering en beschrijving van de tiendblokken., 1853 - 1857; 2900; omslag
                - Correspondentie met de rentmeester inzake de ontdekking van tiendplichtige grondstukken welke tot dan toe nog niet waren getiend., 1854 - 1855; 2901; omslag
                - Stukken betreffende lasten op tienden ten behoeve van calamiteuze polders., 1854 - 1855; 2902; omslag
                - Correspondentie met de rentmeester inzake het door hem bij de Tweede Kamer ingediende adres naar aanleiding van het voorstel van baron Sloet tot Olthuis tot verandering van tienden en grondrente., 1856; 2903; omslag
                - Missives van het departement van Financiën inzake tiendheffing na de uitspraak door de Hoge Raad op 23 november 1860., 2904; pak
                - Arresten waarbij het Kroondomein toebedeeld krijgt een tweetal rechten op tiendheffing in de Provincie Zeeland, afschriften met begeleidend schrijven van de rentmeester., 1861; 2905; omslag
                - Stukken betreffende de behandeling van een drietal verzoeken tot vrijdom van tienden., 1864, 1871 - 1872, 1875; 2906; omslag
                - Stukken betreffende de heffing van novale tienden in de in 1832 ingedijkte Suzanna polder onder Noord Gouwe., 1865; 2907; omslag
                - Stukken betreffende afkopen van tiendrechten., 1873 - 1902; 2908-2941; 21 pakken en 13 omslagen
                - De Noordhoek van de Ossetiend, 2e blok van Klaaskinderkerke, leggernr. 548/124 en De Zuidhoek van den Ossetiend, 15e blok onder Brijdorpe, leggernr. 544/120, 1873 - 1874, 2908; omslag
                - De Oliemolenwekken tot 't Scheid van Haamstede en de Burghtiend 5e Duinbevang, 29e blok, leggernr. 656/232, 10e, 13e en 21e blok onder Ouwerkerk, leggernrs. 445/21, 448/24, 456/32 en Het 9e, 12e, 18e en 20e blok onder Ouwerkerk, leggernrs. 444/20, 447/23, 453/29, 455/31, 1873 - 1876, 2909
                - De Wijven Engelsbevangtiend 2e blok, leggernr. 471/47, 15e blok onder Ouwerkerk, leggernr. 450/26 en Het 6e, 7e, 14e en 16e blok onder Ouwerkerk, leggernrs. 441/17, 442/18, 449/25, 451/27, 1874 - 1875, 2910
                - 1e blok van Duivendijke, leggernr. 519/95, 6e, 7e en 8e blok onder Ellemeet, leggernrs. 576/152, 577/153 en 578/154, 22e blok onder Ouwerkerk, leggernr. 457/33, De helft in de Prinsetiend 16e blok onder Ellemeet, leggernr. 586/162, 1e, 4e en 11e blok onder Ellemeet, leggernrs. 571/147, 574/150 en 581/157 en Het Oosternieuwland, 3e blok onder Ellemeet, leggernr. 573/149, 1875, 2911
                - 23e blok onder Ouwerkerk, leggernr. 458/34, De Bollaarsdijktiende 8e blok en daar Herman Viergeven in woont 19e blok onder Ouwerkerk, leggernrs. 443/19 en 454/30, De Driekoningentiend beoosten Zwane, leggernr. 426/2 en 13e blok onder Brijdorpe, de Herkensteintiend, leggernr. 542/118, 1875, 2912; omslag
                - 2e, 4e, 5e, 7e, 8e, 10e, 18e en 21e blok onder Haamstede en 1e, 2e en 5e blok van Koudekerke, leggernrs. 629/205, 631/207, 632/208, 634/210, 635/211, 637/213, 645/221, 648/224, 621/197, 622/198, 625/201, 1875, 2913
                - 3e - 9e, 11e, 12e, 14e - 22e blok van Burgh, leggernrs. 661/236, 662/237, 663/238, 664/239, 665/240, 666/241, 667/242, 669/244, 670/245, 672/247, 673/248, 674/249, 675/250, 676/251, 677/252, 678/253, 679/254, 680/255, 1875, 2914
                - 3e blok Nieuwendijk, 1e, 2e, 5e, 8e, 9e, 12e, 13e, 14e en 16e blok Noordwelle, 2e en 3e blok Golendijke en 1e blok Zuidwelle, leggernrs. 590/166, 592/167, 593/169, 596/172, 599/175, 600/176, 603/179, 604/180, 605/181, 607/183 609/185, 610/186, 611/187, 1875, 2915
                - Blokbevangtiend 11e blok onder Nieuwerkerk, leggernr. 513/89 en 6e en 15e blok onder Noordwelle, leggernrs. 597/173 en 606/182, 1875, 2916; omslag
                - De helft in de Bergbevangtiend 2e blok van Duivendijke, leggernr. 520/96, 1875, 2917; omslag